【裁判字號】    90,毒抗,559
【裁判日期】    900726
【裁判案由】    毒品危害防制條例
【裁判全文】
臺灣高等法院刑事裁定                      九十年度毒抗字第五五九號
    抗  告  人
    即  被  告   甲○○
右抗告人，因違反毒品危害防制條例案件，不服台灣新竹地方法院中華民國九十年四
月十一日所為令入戒治處所，施以強制戒治之裁定（九十年度毒聲字第六五二號），
提起抗告，本院裁定如左：
  主  文
抗告駁回。
  理  由
一、原裁定意旨略以：被告甲○○前因施用第二級毒品安非他命案件，先後經台灣新
    竹地方法院八十八年度毒聲字第一二九０號及八十九年度毒聲字第七八四號裁定
    送聲請觀察、勒戒後，均認無繼續施用毒品之傾向，由台灣新竹地方法院檢察署
    檢察官分別於民國八十八年十一月五日、八十九年六月十七日，各以八十八年度
    偵緝字第四四一號及八十九年度毒偵緝字第一二０號不起訴處分確定在案。惟被
    告又於八十九年十二月十四日八時許，在新竹市關東市場內某處，施用第二級毒
    品安非他命，為警於八十九年十二月十五日十六時許，自新竹市○○路依毒品人
    口調驗採尿查獲，前揭犯行業經被告於警訊中坦承不諱，且有昭信科技顧問股份
    有限公司九十年二月十二日濫用藥物陽性檢體檢驗報告附卷可稽，復有前揭不起
    訴處分書及刑案資料查註記錄表附卷可考，核被告係三犯毒品危害防制條例第十
    條第二項之罪，應依同條例第二十條第三項但書之規定，裁定令入戒治處所，施
    以強制戒治。
二、本件抗告意旨略謂：抗告人雖有施用毒品之前科，但已確實徹底遠離毒品，抗告
    人於八十九年十二月十六日因贓車案件移送新竹地方法院檢察署時，雖曾向檢察
    官聲請複驗抗告人所施放之尿液檢體，但恐有栽贓誣陷，請再次提出抗告人於地
    方法院檢察署所施放之尿液重新化驗，以證明抗告人確實沒有施用毒品云云。
三、本院經查：本件抗告人即被告甲○○曾於八十九年十二月十四日八時許施用第二
    級毒品安非他命等情，業據抗告人於警訊時自承屬實（見偵察卷第三頁反面），
    且有新竹市警察局第二分局辦理煙毒、麻醉藥品案尿液送驗受檢人真實姓名代號
    對照表暨送驗登記簿、列管毒品人口尿液檢體採集送驗紀錄表及檢驗結果呈安非
    他命陽性反應之昭信科技顧問股份有限公司濫用藥物陽性檢體檢驗報告附卷（見
    偵察卷第六至六之一頁）足憑，本件抗告人確有施用二級毒品安非他命之犯行，
    堪予認定。抗告人抗告意旨雖聲請就其於地方法院檢察署所另行施放之尿液檢體
    送複驗，以證實其並無施用毒品云云，惟其於事後所施放之尿液檢體即便送驗結
    果無施用毒品之反應，亦不足以證明抗告人於警察局施放之尿液檢體之前並無施
    用毒品，更況該次警察局所採驗之尿液檢體經送行政院衛生署認可濫用藥物（尿
    液）陽性檢驗機構覆驗，鑑驗結果亦呈安非他命陽性反應，是抗告人有於八十九
    年十二月十四日上午八時許施用第二級毒品安非他命等情，洵堪認定，所為抗告
    ，並無理由。原審因審酌抗告人前曾二度施用第二級毒品，並先後經台灣新竹地
    方法院檢察署檢察官以八十八年度偵緝字第四四一號及八十九年度毒偵緝字第一
    二０號不起訴處分確定在案嗣又再度施用毒品等情，認抗告人係三犯毒品危害防
    制條例第十條第二項之罪，而裁定令入戒治處所，施以強制戒治，經核並無不合
    。抗告人抗告意旨指摘原裁定不當，為無理由，應予駁回。
據上論斷，應依刑事訴訟法第四百十二條，裁定如主文。
中      華      民      國    九十      年      七      月    二十六    日
                              台灣高等法院刑事第四庭
                                  審判長法  官  蔡  永  昌
                                        法  官  陳  榮  和
                                        法  官  徐  昌  錦
右正本證明與原本無異。
不得再抗告。
                                        書記官  吳  金  來
中      華      民      國    九十      年      七      月    二十七  日


司法院資訊處製作；財團法人民間司法改革基金會備份。
